【裁判字號】    94,訴,942
【裁判日期】    950529
【裁判案由】    違反槍砲彈藥刀械管制條例等
【裁判全文】
臺灣屏東地方法院刑事判決               94年度訴字第942號
公  訴  人  臺灣屏東地方法院檢察署檢察官
被      告  戊○○
指定辯護人  壬○○律師
            庚○○
            辛○○
上2 人共同
指定辯護人  本院公設辯護人  己○○
上列被告等因違反槍砲彈藥刀械管制條例等案件, 經檢察官提起
公訴（93年度偵字第5890號、94年度偵字第815 號、第894 號）
, 本院判決如下：
    主  文
戊○○連續轉讓第二級毒品, 處有期徒刑壹年陸月。又共同連續
販賣第二級毒品, 處有期徒刑捌年。其因販賣毒品所得之新臺幣
壹萬貳仟元沒收, 如全部或一部不能沒收時, 以其財產抵償之。
又共同未經許可, 販賣可發射金屬子彈具有殺傷力之改造手槍,
未遂, 處有期徒刑參年, 併科罰金新臺幣參萬元, 罰金如易服勞
役, 以銀元參佰元即新臺幣玖佰元折算壹日。扣案之改造手槍壹
支及子彈貳顆均沒收。應執行有期徒刑拾貳年肆月, 併科罰金新
臺幣參萬元, 罰金如易服勞役, 以銀元參佰元即新臺幣玖佰元折
算壹日。其因販賣毒品所得之新臺幣壹萬貳仟元沒收, 如全部或
一部不能沒收時, 以其財產抵償之。扣案之改造手槍壹支及子彈
貳顆均沒收。
庚○○共同連續販賣第二級毒品, 處有期徒刑柒年貳月。其因販
賣毒品所得之新臺幣貳仟元沒收, 如全部或一部不能沒收時, 以
其財產抵償之。
辛○○共同連續販賣第二級毒品, 處有期徒刑柒年貳月。其因販
賣毒品所得之新臺幣壹萬元沒收, 如全部或一部不能沒收時, 以
其財產抵償之。又共同寄藏可發射金屬子彈具有殺傷力之改造手
槍, 處有期徒刑壹年貳月, 併科罰金新臺幣壹萬元, 罰金如易服
勞役, 以銀元參佰元即新臺幣玖佰元折算壹日。扣案之改造手槍
壹支及子彈貳顆均沒收。應執行有期徒刑捌年, 其因販賣毒品所
得之新臺幣壹萬元沒收, 如全部或一部不能沒收時, 以其財產抵
償之。扣案之改造手槍壹支及子彈貳顆均沒收。
    事  實
一、戊○○曾於民國78年間, 因妨害秩序案件, 為臺灣臺北地方
    法院以78年易字第895 號判決判處有期徒刑8 月確定。嗣於
    81年間, 又因違反肅清煙毒條例、偽造文書及偽造印文等案
    件, 為臺灣彰化地方法院以81年訴字第629 號判決判處應執
    行有期徒刑3 年5 月確定。再於83年間, 因偽造有價證券案
    件, 為臺灣高等法院臺中分院以82年上訴字第1562號判決判
    處有期徒刑3 年6 月確定。復於同年（即83年）間, 因懲治
    盜匪條例案件, 為臺灣高等法院高雄分院以83年上訴字第18
    93號判決判處有期徒刑15年確定。以上臺灣彰化地方法院、
    臺灣高等法院臺中分院及臺灣高等法院高雄分院所處之徒刑
    , 後經臺灣高等法院高雄分院以84年聲字第412 號裁定應執
    行有期徒刑20年確定, 而與戊○○上揭為臺灣臺北地方法院
    判處之有期徒刑8 月, 自81年8 月28日起接續執行。本應至
    101 年5 月12日縮刑期滿, 執行完畢, 惟於90年9 月28日,
    戊○○即獲假釋出獄。惟其不知警惕, 竟在假釋付保護管束
    期間, 於下列時、地, 獨自1 人連續多次轉讓甲基安非他命
    毒品予庚○○及甲○○施用; 或由戊○○分別與庚○○、辛○○共同連續販賣甲基安非他命毒品予丙○○、丁○○牟利
    ; 或由戊○○與辛○○共同寄藏改造手槍、子彈; 或由戊○○販賣改造手槍、子彈予乙○○未遂:
    (一)戊○○連續轉讓甲基安非他命毒品予庚○○及甲○○:
      戊○○基於轉讓第二級毒品之概括犯意, 先於93年9 月底
      至10月間, 在屏東縣新埤鄉餉潭村紫靈宮右側鐵皮屋內,
      連續無償讓與甲基安非他命毒品予庚○○共約4 次（每次
      重量約0.1 公克, 價值約1,000 元）, 供庚○○施用。再
      於93年11月23日前後數日內, 在同上處所, 分別轉讓不詳
      數量之甲基安非他命予甲○○約2 、3 次, 供甲○○施用
      。
    (二)戊○○與庚○○共同連續販賣甲基安非他命毒品予丙○○
      牟利:
      戊○○與庚○○基於販賣第二級毒品之概括犯意聯絡, 於
      93年10月初某日及同年11月12日晚上9 點多, 在上開鐵皮
      屋內, 先後由戊○○交付庚○○甲基安非他命毒品各1 次
      , 每次重量約0.1 公克, 供潘志明以1,000 元之價格, 在
      屏東縣來義鄉望嘉村橋頭, 連續將毒品出售予丙○○2 次
      , 惟潘志明未將售得款項如數交還戊○○, 而自行花用。
    (三)戊○○與辛○○共同連續販賣甲基安非他命毒品予丁○○
      牟利：
      戊○○與辛○○基於販賣第二級毒品之概括犯意聯絡,先
      於93年10月18日下午某時, 由辛○○聯絡買主丁○○, 再
      於當日晚間, 在屏東縣新埤鄉餉潭村入口處紅綠燈之約定
      地點, 由丁○○交付5,000 元價金予辛○○, 辛○○取得
      價金後, 再向戊○○拿取重約1 錢之甲基安非他命, 於前
      開約定地點, 將毒品交予丁○○。復於93年11月1 日, 先
      由戊○○交付甲基安非他命毒品予辛○○, 辛○○在同前
      地點, 向丁○○收取5,000 元價金, 20分鐘後, 再通知丁○○前往前開紅綠燈對面之土地公廟, 拿取放置在該廟前
      花盆內、以夾鏈袋及香菸盒包裝完妥之甲基安非他命毒品
      （重量約1 錢）而完成交易。
    (四)戊○○、辛○○共同寄藏改造手槍及土造子彈:
      戊○○未經許可, 於93年9 月間某日, 基於寄藏改造手槍
      、子彈之犯意, 受綽號「松仔」之成年男子之囑託, 將「
      松仔」交付之具殺傷力之土造子彈3 顆（均由直徑9.49厘
      米、長度18.91 厘米之金屬彈殼及直徑8.76厘米之金屬彈
      頭所組合而成, 惟其中1 顆於鑑驗時試射後僅餘彈殼, 已
      無殺傷力）及有殺傷力之改造手槍1 支（為仿WALTHER 廠
      PPK/S 型半自動手槍、換裝土造金屬槍管改造而成, 其槍
      枝管制編號為0000000000）, 寄藏在屏東縣潮州鎮「公園
      傳奇」大廈其租屋處內。嗣於93年9 月間某日, 戊○○與
      辛○○另基於寄藏改造手槍之犯意聯絡, 在屏東縣潮州鎮
      「公園傳奇」大廈, 即戊○○前開租屋處內, 由戊○○將
      上開改造手槍、子彈置於黑色霹靂腰包, 再裝在行李袋內
      , 交由知情之辛○○攜回屏東縣來義鄉望嘉村2 之9 號住
      處保管, 於93年10月26日, 再由戊○○取回。
    (五)戊○○販賣改造手槍未遂:
      戊○○基於販賣改造手槍之犯意, 於93年11月8 日, 由庚○○將有意購買改造手槍之乙○○帶往前述紫靈宮右側鐵
      皮屋內, 與戊○○共同洽談槍彈買賣事宜。戊○○原擬以
      40,000元至50,000元之價格, 將其寄藏之上開手槍售與乙○○, 惟因乙○○認為價格高昂, 無力負擔, 致未能成交
      （庚○○涉犯幫助販賣改造手槍罪嫌部分, 未據檢察官起
      訴）。嗣於93年11月23日下午3 時10分為警在屏東縣新埤
      鄉餉潭村紫靈宮右側鐵皮屋內為警搜索, 扣得上開槍、彈
      , 進而查獲上情。
二、案經臺灣屏東地方法院檢察署檢察官指揮保安警察第三總隊
    偵查起訴。
    理  由
一、被告戊○○連續轉讓甲基安非他命毒品予庚○○及甲○○部
    分（即事實欄一、(一)）:
    訊據被告戊○○對前揭連續轉讓甲基安非他命毒品予庚○○
    及甲○○2 人施用之事實坦承不諱（見保三總隊保三貳警刑
    字第093007726 號卷(甲)第2 頁、93年偵字第5890號卷第56頁
    、本院卷第62頁、第122 頁筆錄）, 而其自白內容雖與證人
    庚○○及甲○○2 人於本院審理中證述之情節, 在轉讓次數
    上略有出入, 但就轉讓毒品之種類、轉讓之地點及時間等事
    項則均相吻合（見本院卷第116 頁、第121 頁、第177 頁背
    面）。故本部分事證堪認明確, 被告戊○○犯行可以認定。
二、被告戊○○與被告庚○○共同連續販賣甲基安非他命毒品予
    丙○○部分（即事實欄一、(二)）:
    訊據被告戊○○矢口否認前開販賣甲基安非他命毒品予丙○○之事實, 辯稱: 我有拿毒品給庚○○, 但目的是要給他施
    用, 我不知道他有拿去賣, 我也不認識丙○○這個人云云（
    本院卷第62頁背面）。惟訊據被告庚○○則坦承上揭販賣毒
    品之事實, 並稱: 「當時是丙○○來找我的, 他是我們隔壁
    村的, 我們一起作鐵工, 他有一次酒醉, 問我說我有無認識
    賣毒品的, 我說我幫他找看看, 我就找上戊○○, 因我姐姐
    認識戊○○, 我和我姐姐常到他的果園工作, 有一次聽他講
    電話時知道他有從事毒品交易, 所以我才會去找戊○○問他
    有無毒品可賣, 戊○○說你要拿多少, 我說拿壹仟元的毒品
    , 他就從他身邊拿出1 包毒品給我, 我跟戊○○說我領薪水
    的時候我再拿錢給他, 我有跟戊○○說是我朋友丙○○要吸
    食的, 丙○○給我的錢我先拿去用, 等我領到薪水再還給他
    。」等語（本院卷第56頁）。經查:
    (一)被告庚○○先後2 次以1,000 元之價格販賣甲基安非他命
      毒品予丙○○之事實, 除據其自白外, 並經證人丙○○於
      偵查及本院審理中結證屬實（見93年度偵字第5890號卷第
      137 頁、本院卷第120 頁背面）。被告辛○○亦曾於偵查
      中以證人身分具結證稱: 「（檢察官提示93年11月12日晚
      上8 點14、18分通訊監察譯文, 問：是指何意？）我弟說
      丙○○要買安非他命1,000 元, 我弟去交貨, 有拿到錢,
      但我弟將錢花掉, 毒品是戊○○去外面拿的。（檢察官問
      ：你知道戊○○何時又再賣安非他命給丙○○？）一共2
      次,93 年11月12日是第2 次, 另一次是在9 月或10月, 也
      是1,000 元, 也是約在橋頭, 毒品是戊○○的, 由我弟交
      給丙○○, 錢我弟也沒有拿回來。」等語屬實（93年偵字
      第5890號卷第131 頁）, 並有該通訊監察譯文1 分附卷供
      憑（見93年警聲搜字第1184號卷第19頁）。
    (二)被告戊○○雖否認前開犯行, 惟其於偵查時曾自稱: 「（
      檢察官問: 為何在警方中說無償提供庚○○4 次安非他命
      ？）他說他拿4 次要自己吃,.... 他另外向我拿過2 次說
      要賣, 每次約0.1 公克, 一樣在果園裡拿的, 時間也在9
      月底或10月初, 賣給何人, 我不知道。」（見93年度偵字
      第5890號卷第56頁筆錄）, 與其於本院審理中辯稱不知被
      告庚○○有拿去賣一語大相逕庭。且被告戊○○亦未否認
      前開卷附通訊監察譯文之內容, 並稱: 「庚○○每次都沒
      有將錢交給我, 我等是想要知道庚○○是否有騙我。」（
      見93年偵字第5890號卷第141 頁）。而觀諸通訊監察譯文
      之內容, 均係被告戊○○與辛○○談論被告庚○○向丙○○收取毒品價金之事。因此, 被告戊○○顯然知曉被告庚○○向其索取毒品之目的係販售予丙○○, 而非單純供被
      告庚○○自己吸用而已。否則, 被告戊○○應無向被告辛○○（即庚○○之姐）查證被告庚○○收取價金狀況之必
      要。再者, 被告庚○○於本院審理中亦供稱其向被告戊○○索取毒品前, 曾向其詢問「有無毒品可賣」（本院卷第
      56頁背面）或以證人身分證稱: 「我問戊○○說我有朋友
      想要安非他命」（本院卷第118 頁）, 均與被告戊○○所
      言「不知庚○○有拿去賣」一語不符, 是被告戊○○所辯
      尚難採信。
三、被告戊○○與辛○○共同連續販賣甲基安非他命毒品予丁○○部分（即事實欄一、(三)）:
    訊據被告戊○○矢口否認前開販賣甲基安非他命毒品予丁○○之事實, 辯稱: 我有毒品給辛○○, 但目的是要給他施用
    , 我不知道他有拿去賣, 辛○○也從來沒拿錢給我過, 我也
    不認識丁○○這個人云云（本院卷第62頁背面）。惟訊據被
    告辛○○則坦承上揭販賣毒品之事實。經查:
    (一)被告辛○○先後2 次以5,000 元之價格販賣甲基安非他命
      毒品予丁○○之事實, 除據其於警詢、偵查及本院審理中
      自白外, 並經證人丁○○於警詢中陳述: 「（警問：你是
      否向辛○○買過毒品？何種毒品？購買過幾次？）有購買
      過。安非他命。總共2 次。第1 次是今（93）年10月中旬
      在屏東縣新埤鄉餉潭村進村入口處的紅綠燈下, 購買壹錢
      , 以新臺幣5,000 元成交。第2 次是今（93）年11月1 日
      在屏東縣新埤鄉餉潭村進村莊入口處的紅綠燈對面的土地
      公廟前, 也是購買壹錢以新臺幣5,000 元成交。只有我們
      2 人, 第一次是我先將新臺幣5,000 元給辛○○, 然她駕
      車離開約30分鐘後回來, 才將安非他命給我。第2 次也是
      我先將新臺幣5,000 元給辛○○, 然後她駕車離開約20分
      鐘後打電話給我說東西放在土地公廟前的花盆, 並將毒品
      裝入大衛杜夫菸盒中, 叫我自己去拿。這2 次都是用透明
      夾鏈袋包裝。」等情明確（見保三總隊保三貳警刑字第09
      3007726 號卷第15頁筆錄。按依刑事訴訟法第159 條第1
      項規定, 證人於審判外之陳述, 除法律有規定者外, 原無
      證據能力。然因證人丁○○於本院審理中屢經傳喚, 均不
      到庭, 且經本院2 度命警前往其住所拘提, 亦未見蹤跡,
      此分別有送達證書、拘票及司法警察報告書在卷供憑。而
      該證人於司法警察調查中所為之陳述, 與被告辛○○於警
      詢、偵查及本院審理中所為供述均相符合, 且有如下之電
      話通訊監察譯文附卷可佐, 顯有可信之情況, 又為證明犯
      罪事實存在所必要, 依同法第159 條之3 之規定, 採為本
      部分犯罪事實之證據）, 並有被告辛○○與丁○○接洽購
      買毒品及被告辛○○與戊○○談論毒品售價之通訊監察譯
      文各1 分在卷可憑（見93年警聲搜字第1184號卷第9 頁、
      第10頁）。
    (二)被告戊○○雖否認犯行, 惟並未否認前開其與被告辛○○
      間之通訊監察譯文之內容, 其於警詢時並稱: 「00000000
      00電話是辛○○所持用並與我本人在通話, 辛○○問我一
      錢安非他命多少價錢, 我跟辛○○說一錢安非他命要新台
      幣5,500 元才買得到, 因為本錢要5,000 元, 而且這次東
      西很好。... 辛○○只是介紹丁○○要向我購買安非他命
      。」（保三總隊保三貳警刑字第093007726 號卷(甲)第1 頁
      背面）, 核與被告潘秀梅就該項通訊監察譯文所陳述之內
      容相符（保三總隊保三貳警刑字第093007726 號卷(乙)第17
      頁背面）, 足認被告戊○○與被告辛○○就販賣甲基安非
      他命毒品予丁○○一事有犯意聯絡及行為分擔, 且有營利
      之意圖。被告戊○○空言否認犯行, 委無可採。
四、被告戊○○、辛○○共同寄藏改造手槍及土造子彈（即事實
    欄一、(四)）:
    此部分事實業據被告戊○○、辛○○2 人於警詢、偵查及本
    院審理中坦承不諱, 互核情節相符, 且有改造手槍1 支及土
    造子彈3 顆扣案供憑, 而扣案槍、彈係自被告戊○○之住所
    即屏東縣新埤鄉餉潭村紫靈宮右側鐵皮屋內搜索扣得, 且經
    送往內政部警政署刑事警察局鑑定結果, 認該支手槍係由仿
    WALTHER 廠PPK/S 型半自動手槍、換裝土造金屬槍管改造而
    成, 可以單動方式供擊發適用子彈使用, 具有殺傷力; 而子
    彈部分則為由直徑9.49 mm 、長度18.91mm 金屬彈殼及直徑
    8.76mm金屬彈頭組合而成之土造子彈, 經試射1 顆, 可擊發
    , 認具殺傷力, 此有本院搜索票、內政部警政署保安警察第
    三總隊第二大隊搜索扣押證明筆錄及內政部警政署刑事警察
    局刑鑑字第0930237788號槍彈鑑定書1 分在卷可佐（見保三
    總隊保三貳警刑字第093007726 號卷(乙)第21頁至第23頁、93
    年偵字第5890號卷第104 至第109 頁）, 本部分事證明確。
五、被告戊○○販賣改造手槍未遂（即事實欄一、(五)）:
    訊據被告戊○○固坦認乙○○確曾向其洽購改造手槍, 惟矢
    口否認有何販售手槍之犯意, 辯稱: 當時乙○○向其詢問手
    槍市價時, 伊告知約4 萬至5 萬之間, 但因該手槍為伊受「
    松仔」之託寄放, 根本不可能賣給乙○○, 所以遭伊拒絕,
    並不是價錢談不攏才沒有成交云云。惟查:
    (一)此部分事實, 業據證人乙○○於本院審理中及被告庚○○
      以證人身分於本院審理中結證屬實（見本院卷第117 頁背
      面至第120 頁; 第144 頁、第145 頁）。被告辛○○亦以
      證人身分於本院審理中證稱其確曾於電話中與被告戊○○
      談論乙○○購買手槍之事（本院卷第105 頁）, 並有話通
      訊監察譯文2 紙在卷供憑（見93年警聲搜字第1184號卷第
      14 、16 頁）及如前所述之改造手槍1 支扣案可稽。
    (二)被告戊○○雖否認販賣手槍犯行, 並以前揭情詞為辯, 惟
      從未否認前開通訊監察譯文內容之真實性, 其於警詢中經
      警員提示該等通訊監察譯文後, 亦自稱: 「有這件事, 但
      沒達成交易。」一語甚明（保三總隊保三貳警刑字第0930
      07726 號卷(乙)第6 頁背面）。再觀諸其中93年11月8 日9
      時25分之通訊監察譯文內容（被告戊○○: 「你弟弟的朋
      友不是一個士官要買我那支小槍, 另外一支改造的槍。」
      ; 被告辛○○: 「那要多少？」; 被告戊○○: 「4 萬或
      是5 萬我就賣了。」; 被告辛○○: 「改的那支嗎？被告
      戊○○: 是的, 本來我是不想賣的, 留那麼多支也沒什麼
      用, 妳弟弟的朋友有問過我多少價錢？」; 被告辛○○:
      「好好, 我問問我弟弟。」）及93年11月11日16時1 分之
      通訊監察譯文內容（被告辛○○: 「喂, 我弟弟騎摩托車
      下去了, 如果他真的很喜歡,5000 、1 萬也好, 懂我意思
      嗎？」；被告戊○○: 「嗯, 他的錢好收嗎？」；被告辛○○：「蠻好收, 因為他也是軍人,5000 、1 萬也好。」
      ; 被告戊○○: 「知道啦。」）可知, 被告戊○○當時確
      有販賣手槍之意, 其空言否認有出售該槍之犯意云云, 顯
      非可信。
    (三)又證人乙○○雖於偵查及本院審理中作證時另稱: 其當時
      係為查緝案件而向被告戊○○佯稱購買手槍, 實則並無購
      槍之意, 嗣因其發現被告戊○○持有之手槍似為玩具手槍
      , 無偵辦價值, 遂未繼續追查, 亦未購槍云云（本院卷第
      143 頁背面）。惟查, 證人乙○○係在海巡署服役, 其得
      查緝之刑事案件, 僅及於自海岸線往上推500 公尺之範圍
      , 此已據證人本人於偵審程序中陳明（93年偵字第5890號
      卷第163 頁、本院卷第145 頁）, 故本案應非該證人之職
      權範圍, 其實無冒被人識破之風險, 而親身前往查緝之必
      要, 是其所稱查案云云, 已有可疑。再者, 被告戊○○出
      示之改造手槍係有殺傷力之槍枝, 已如前述。被告戊○○
      亦有出售該支手槍之意, 則證人乙○○如接續與之周旋、
      搜證, 並向警察機關通報, 當能一舉查獲, 惟其竟自認該
      手槍係玩具手槍而放棄查緝, 亦不合常理。此外, 又無其
      他證據足資佐證證人當時確有查緝案件之意, 其所謂無買
      槍真意云云, 尚非可信。
    (四)綜上所論,本部分事證明確,被告戊○○犯行堪以認定。
六、按被告戊○○行為後, 槍砲彈藥刀械管制條例於94年1 月26
    日修正公布, 並於同年月28日生效。原條例第11條第1 項因
    而改列第8 條第1 項, 法定刑則由「5 年以上有期徒刑, 併
    科新臺幣1,000 萬元以下罰金」提高為「無期徒刑或5 年以
    上有期徒刑, 併科新臺幣1,000 萬元以下罰金」; 原條例第
    11條第4 項亦隨之改列第8 條第4 項, 其法定刑則由「1 年
    以上7 年以下有期徒刑, 併科新臺幣700 萬元以下罰金」提
    高為「3 年以上10年以下有期徒刑, 併科新臺幣700 萬元以
    下罰金」, 比較修正前後規定, 修正前之規定顯然有利被告
    , 依刑法第2 條第1 項但書規定, 應適用修正前之槍砲彈藥
    刀械管制條例規定論處。至於同條例第12條規定並未於該時
    修正, 故無討論新舊法適用問題之必要。是核被告戊○○寄
    藏改造手槍、子彈及販賣改造手槍之行為, 係犯修正前槍砲
    彈藥刀械管制條例第11條第4 項之寄藏改造手槍罪; 同條例
    第12條第4 項之寄藏子彈罪; 修正後同條例第11條第5 項、
    第1 項之販賣改造手槍未遂罪。被告戊○○轉讓甲基安非他
    命予庚○○、甲○○施用之行為, 則係犯毒品危害防制條例
    第8 條第2 項之轉讓第二級毒品罪。其販賣甲基安非他命毒
    品予丙○○、丁○○之行為, 則係犯毒品危害防制條例第4
    條第2 項之販賣第二級毒品罪。被告庚○○、辛○○分別販
    賣甲基安非他命毒品予丙○○、丁○○之行為, 均係犯毒品
    危害防制條例第4 條第2 項之販賣第二級毒品罪。被告辛○○寄藏改造手槍及子彈之行為, 則係犯修正前槍砲彈藥刀械
    管制條例第11條第4 項之寄藏改造手槍罪及同條例第12條第
    4 項之寄藏子彈罪。被告戊○○前後數次轉讓、販賣甲基安
    非他命之行為, 時間緊接, 所犯罪名相同, 均係出於概括犯
    意反覆為之, 均為連續犯, 爰各依刑法第56條之規定以一罪
    論, 並加重其刑。而其以一行為同時寄藏改造手槍及子彈,
    為想像競合犯, 應從一重之寄藏改造手槍罪處斷。該被告嗣
    後販賣改造手槍之行為, 則與其寄藏改造手槍之行為, 有方
    法結果之牽連關係, 應從一重之販賣改造手槍罪處斷。至於
    其所犯之販賣改造手槍罪, 與其所犯之連續轉讓第二級毒品
    罪及販賣第二級毒品罪等罪間, 犯意各別, 罪名不同, 應分
    論併罰。被告庚○○先後2 次販賣甲基安非他命毒品之行為
    , 時間緊接, 所犯罪名相同, 顯係出於概括犯意反覆為之,
    為連續犯, 應依刑法第56條規定以一罪論, 並加重其刑。被
    告辛○○先後2 次販賣甲基安非他命毒品之行為, 時間緊接
    , 所犯罪名相同, 顯亦係出於概括犯意反覆為之, 為連續犯
    , 應依刑法第56條規定以一罪論, 並加重其刑。其以一行為
    同時寄藏改造手槍及子彈, 為想像競合犯, 應從一重之寄藏
    改造手槍罪處斷。而其所犯之連續販賣第二級毒品罪與其所
    犯之寄藏改造手槍罪, 犯意各別, 罪名不同, 應分論併罰。
    被告戊○○與庚○○2 人就連續販賣第二級毒品予丙○○之
    行為, 有犯意聯絡及行為分擔, 均為共同正犯。被告戊○○
    與辛○○2 人就連續販賣第二級毒品予丁○○之行為及寄藏
    改造手槍及子彈之行為, 亦有犯意聯絡及行為分擔, 亦應論
    以共同正犯。公訴人雖僅就被告戊○○轉讓第二級毒品予庚○○之犯行提起公訴, 然檢察官就犯罪事實一部起訴者, 其
    效力及於全部, 被告戊○○於首揭時地, 轉讓第二級毒品予
    甲○○之事實, 雖未經起訴, 然與前揭起訴部分, 有連續犯
    之關係, 已如前述, 本院自應就屬於裁判上一罪之該部犯罪
    事實一併加以裁判。爰審酌被告3 人之智識程度, 被告戊○○曾有竊盜、擄人勒贖、妨害秩序、偽造文書、偽造有價證
    券及肅清煙毒條例等犯罪前科（不致使本件構成累犯, 卷附
    臺灣高等法院被告前案紀錄表參照）, 素行不端, 被告庚○○及辛○○均無犯罪前科, 彼等犯罪動機、目的、手段、轉
    讓及販售毒品之種類、數量、次數, 被告戊○○、辛○○2
    人寄藏槍枝、子彈之種類、數量, 其等行為對社會治安之危
    害程度, 被告庚○○、辛○○事後均坦承犯行, 頗有悔意,
    被告戊○○則僅坦承部分犯行, 就販賣毒品及手槍等重大犯
    罪則飾詞置辯, 尚無悔改之心等一切情狀, 分別量處如主文
    所示之刑, 並就被告戊○○及辛○○所處之罰金刑, 諭知易
    服勞役之折算標準, 以資懲儆。被告戊○○及庚○○因販賣
    毒品所得之2,000 元, 及被告戊○○與辛○○因販賣毒品所
    得之10,000元, 均應依毒品危害防制條例第19條第1 項規定
    宣告沒收, 並於全部或一部不能沒收時, 以其財產抵償之。
    扣案手槍1 支及子彈3 顆, 除其中一顆子彈經試射後已無殺
    傷力外, 其餘槍彈均仍係違禁物, 應依法宣告沒收。
七、公訴意旨另以: 被告戊○○基於轉讓第二級毒品之概括犯意
    , 於93年9 月底至10月初間某日, 在屏東縣新埤鄉餉潭村紫
    靈宮右側鐵皮屋內, 無償讓與甲基安非他命毒品（重量0.1
    公克, 價值約1,000 元）予辛○○1 次, 供鍾女施用。因認
    被告戊○○另涉犯毒品危害防制條例第8 條第2 項之轉讓第
    二級毒品罪嫌。惟查, 證人辛○○於偵審程序中, 均否認有
    自被告戊○○處受讓甲基安非他命毒品供自己施用。且被告
    戊○○於警詢、偵查中亦供稱僅交付2 次毒品予辛○○, 而
    該2 次實為被告戊○○與辛○○共同出售毒品予丁○○, 有
    如前述。故被告戊○○所稱曾讓與甲基安非他命毒品予辛○○吸食云云, 實為其否認與辛○○共同販賣毒品予丁○○之
    辯詞而已。公訴意旨將其辯詞作為認定其另有轉讓毒品予辛○○之證據, 應有誤會。公訴人認被告戊○○此部分涉有轉
    讓第二級毒品罪即有未合。此外, 復查無其他證據證明被告
    確有公訴人所指此部犯行, 惟公訴意旨認此部分與前揭論罪
    科刑之轉讓第二級毒品罪部分有連續犯之裁判上一罪關係,
    爰不另為無罪之諭知。
據上論斷, 應依刑事訴訟法第299 條第1 項前段, 毒品危害防制
條例第4 條第2 項、第8 條第2 項, （修正前）槍砲彈藥刀械管
制條例第11條第第1 項、第4 項、第5 項、第12條第4 項、第19
條第1 項, 刑法第11條前段、第2 條第1 項前段、第28條、第56
條、第55條、第38條第1 項第1 款、第42條第2 項、第51條第5
款, 罰金罰鍰提高標準條例第2 條, 現行法規所定貨幣單位折算
新臺幣條例第2 條, 判決如主文。
中    華    民    國    95    年    5    月     29    日
                  刑事第四庭    審判長法  官  莊鎮遠
                                      法  官  劉敏芳
                                      法  官  王以齊
以上正本證明與原本無異。
如不服本判決應於收受本判決送達後十日內向本院提出上訴書狀
，其未敘述上訴理由者，並得於提起上訴後十日內向本院補提理
由書狀（均須按他造當事人之人數附繕本）「切勿逕送上級法院
」
中    華    民    國    95    年    5    月     29    日
                                       書記官  盧姝伶
附錄本判決論罪科刑法條：
毒品危害防制條例第4條第2項
製造、運輸、販賣第二級毒品者, 處無期徒刑或7 年以上有期徒
刑, 得併科新臺幣7 百萬元以下罰金。
毒品危害防制條例第8條第2項
轉讓第二級毒品者, 處6 月以上5 年以下有期徒刑, 得併科新臺
幣70萬元以下罰金。
（修正前）槍砲彈藥刀械管制條例第11條第1 項:
未經許可, 製造、販賣或運輸第4 條第1 項第1 款所稱其他可發
射金屬或子彈具有殺傷力之各式槍砲者, 處5 年以上有期徒刑,
併科新臺幣1,000萬元以下罰金。
（修正前）槍砲彈藥刀械管制條例第11條第4 項:
未經許可, 持有、寄藏或意圖販賣而陳列第一項所列槍砲者, 處
1 年以上7 年以下有期徒刑, 併科新臺幣700 萬元以下罰金。
（修正前）槍砲彈藥刀械管制條例第11條第5項:
第1 項至第3 項之未遂犯罰之。
槍砲彈藥刀械管制條例第12條第4 項
未經許可, 持有、寄藏或意圖販賣而陳列子彈者, 處5 年以下有
期徒刑, 併科新台幣300 萬元以下罰金。


司法院資訊處製作；財團法人民間司法改革基金會備份。
